# 未出资股权的转让

提问人：普 华 1234 时间：2021-05-31 15:25:52
请教陈版：A公司和B公司都是C公司的股东，A持有C公司80%股权，B持有C公司20%股权。AB公司均未实际对C公司出资，现A公司转了 2000 万给B公司收购了B持有的C公司的股权。A公司收购B持有的C公司股权后，C公司变为A公司全资子公司，A公司能够控制C公司。那么A公司对这部分支付B的股权转让款是否确认为长期股权投资？如果确认为长期股权投资，合并报表如何抵消呢？针对A支付的这部分股权转让款，ABC分别应如何做账呢？

回答人：chenyiwei
首先要了解：C公司目前是否已经开展业务？为何A公司愿意高价收购一项尚未出资到位的股权？根据不同的交易背景，会有不同的考虑。
例如，假设C是一个已经取得发改委“路条”的光伏项目公司，则A以 2000 万收购B持有C的20%股权，该价格代表的是B所享有的“路条”价值，此时A在个别报表层面可列入对C的长期股权投资成本处理，在合并报表层面应确认为无形资产，在该光伏电站的预计经营年限（一般为 25 年）内摊销。